【裁判字號】    99,交易,18
【裁判日期】    990330
【裁判案由】    過失傷害
【裁判全文】
台灣基隆地方法院刑事判決              99年度交易字第18號
公  訴  人  台灣基隆地方法院檢察署檢察官
被      告  丙○○
            乙○○
上列被告因過失傷害案件，經檢察官聲請以簡易判決處刑（98年
度偵字第3929、4153號），本院認為不宜（99年度基交簡字第90
號），經適用通常程序並判決如下：
    主  文
本件公訴不受理。
    理  由
一、公訴意旨
    公訴意旨即原聲請簡易判決處刑意旨如後附檢察官聲請簡易
    判決處刑書所載。公訴人因認被告丙○○及乙○○二人分別
    涉有刑法第284 條第1 項之過失傷害罪嫌云云。
二、程序轉換
    按檢察官審酌案件情節，認為宜以簡易判決處刑者，應即以
    書面為聲請；其聲請與起訴有同一之效力；檢察官聲請以簡
    易判決處刑之案件，經法院認為有刑事訴訟法第451 條之1
    第4 項但書之情形者，應適用通常程序審判之，刑事訴訟法
    第451 條第1 項、第3 項及第452 條分別規定甚詳。經查：
    本院認為本案具有後述應判決不受理之情形，依刑事訴訟法
    第451 條之1 第4 項但書第3 款之規定，應改適用通常程序
    審判之，先予指明。
三、撤回告訴
    按告訴乃論之罪，告訴人於第一審辯論終結前得撤回其告訴
    ；案件有告訴乃論之罪，其告訴經撤回之情形，應諭知不受
    理之判決，並得不經言詞辯論為之，刑事訴訟法第238 條第
    1 項、第303 條第3 款及第307 條分別定有明文。經查：檢
    察官認為被告涉犯刑法第284 條第1 項之過失傷害罪嫌，依
    刑法第287 條前段之規定，須告訴乃論。茲據告訴人乙○○
    及丙○○二人當庭對被告撤回其告訴，爰依上開規定，不經
    言詞辯論，逕為不受理之判決。
四、據上論斷
    應依刑事訴訟法第452 條、第303 條第3 款、第307 條而判
    決如主文。
中    華    民    國    99    年    3     月    30    日
                  刑事第二庭法  官  陳  志  祥
以上正本證明與原本無異。
如不服本判決應於收受送達後10日內向本院提出上訴書狀，並應
敘述具體理由；其未敘述上訴理由者，應於上訴期間屆滿後20日
內向本院補提理由書 (均須按他造當事人之人數附繕本)「切勿
逕送上級法院」。
中    華    民    國    99    年    3     月    31    日
                            書記官  黃  士  元
附件：
臺灣基隆地方法院檢察署檢察官聲請簡易判決處刑書
                                      98年度偵字第3929號
                                      98年度偵字第4153號
    被      告  丙○○  女  62歲（民國○○年○○月○日生）
                        住基隆市○○區○○街39巷25號
                        居基隆市○○區○○路1段65號
                        國民身分證統一編號：Ｚ000000000號
                乙○○  男  29歲（民國○○年○月○日生）
                        住基隆市中山區○○○路217巷66號
                        國民身分證統一編號：Ｚ000000000號
上列被告因過失傷害案件，已經偵查終結，認應該提起公訴，茲
將犯罪事實及證據並所犯法條分敘如下：
        犯罪事實
一、乙○○於民國98年3月1日夜間22時20分許，騎乘車牌號碼72
    1─BKW號普通重型機車，沿基隆市○○區○○路往基隆市區
    方向行駛，在行經基隆市○○區○○路1段65號前，原應注
    意車輛行駛時，駕駛人應注意車前狀況，隨時採取必要之安
    全措施，且汽車不得超速行駛，而該路段為市區道路，限速
    50公里以下，依當時天候晴，夜間有照明，路面柏油舖裝，
    無缺陷及障礙物，視距良好，並無不能注意之情事，乙○○
    竟疏於注意及此，於上開路段以50幾公里之時速超速行駛，
    且未注意車前狀況，隨時採取適當之安全措施。此時，適有
    丙○○穿越道路，原應注意行人穿越道路應自行人穿越道穿
    越，依當時路況，並無不能注之情形，行人丙○○竟疏未注
    意及此，自上開路段非行人穿越道處，由乙○○騎駛機車方
    向左側路邊穿越道路至乙○○右側，而為乙○○騎車自丙○
    ○右側撞及，丙○○因而受有右側第3至第9肋骨骨折併氣血
    胸、右側股骨幹粉碎性骨折、右側鎖骨骨折及頭部與顏面裂
    傷等傷害；乙○○則人車倒地，因而受有右手關節韌帶軟骨
    挫傷、左手腕挫傷、左手肘挫傷及兩側肩關節挫傷等傷害。
二、案經告訴人兼被告丙○○訴由基隆市警察局第四分局報告及
    告訴人兼被告乙○○訴請本署偵辦。
        證據並所犯法條
一、告訴人兼被告丙○○及乙○○2人於上開時、地發生車禍致2
    人受有上開傷害之事實，業據告訴人兼被告自白不諱，並有
    道路交通事故現場圖、道路交通事故調查報告表(一)(二)、告訴
    人兼被告2人道路交通事故談話紀錄表、告訴人兼被告2人驗
    傷診斷書各1紙及照片22張等資料可資佐證。按車輛行駛時
    ，駕駛人應注意車前狀況，隨時採取必要之安全措施及汽車
    行駛應遵守速限；且設有行人穿越道、人行天橋或人行地下
    道者，必須經由行人穿越道、人行天橋或人行地下道穿越，
    不得在其1百公尺範圍內穿越道路；在禁止穿越、劃有分向
    限制線、設有劃分島或護欄之路段或三快車道以上之單行道
    ，不得穿越道路，道路交通安全規則第93條、第94條第3項
    及第134條第1項第1、3款分別定有明文。告訴人兼被告丙○
    ○及乙○○2人穿越道路及駕車自應注意上述道路交通安全
    規定，且依當時路況，又無不能注意之情形，告訴人兼被告
    2人竟疏不注意為之，以致肇事，致告訴人兼被告2人受傷，
    告訴人兼被告2人應有過失，臺灣省基宜區車輛行車事故鑑
    定委員會及臺灣省車輛行車事故覆議鑑定委員會，有臺灣省
    定委員會98年11月25日基宜鑑字第0985002595號函併所附鑑
    定意見書及臺灣省車輛行車事故覆議鑑定委員會99年1月11
    日覆議字第0996200062號函在卷可稽。另告訴人兼被告2人
    因本次事故而受傷，業據2人所自承，並有驗傷診斷書在卷
    可按，是告訴人兼被告2人之過失行為，核與告訴人兼被告2
    人之受傷間，具有相當因果關係。本件事證明確，告訴人兼
    被告2人過失傷害犯行，堪以認定。
二、核告訴兼被告丙○○及乙○○2人所為，均係犯刑法第284條
    第1項前段之過失傷害罪嫌。
三、依刑事訴訟法第451條第1項聲請逕以簡易判決處刑。
    此致
臺灣基隆地方法院基隆簡易庭
中    華    民    國    99    年    1    月    31    日
                              檢 察 官  甲 ○ ○
本件正本證明與原本無異
中    華    民    國    99    年    2    月    10    日
                              書 記 官  魯 婷 芳
附錄參考法條：
中華民國刑法第284條（過失傷害罪）
因過失傷害人者，處6月以下有期徒刑、拘役或5百元以下罰金，
致重傷者，處1年以下有期徒刑、拘役或5百元以下罰金。
從事業務之人，因業務上之過失傷害人者，處1年以下有期徒刑
、拘役或1千元以下罰金，致重傷者，處3年以下有期徒刑、拘役
或2千元以下罰金。

司法院資訊處製作；財團法人民間司法改革基金會備份。
